Minutes et répertoires du notaire Jean DUPUYS, 24 septembre 1616 - 3 septembre 1648 (étude XXXIV)
Archives nationales
- Minutes de Jean DUPUYS, 1603 - 1649; MC/ET/XXXIV/28 - MC/ET/XXXIV/114
  - Minutes. 1646, mai - 1646, août, mai 1646 - août 1646; MC/ET/XXXIV/96
    - LECOUSTURIER (Hugues) + m peintre à Paris § Mise en apprentissage pour 6 ans par Perrine CATELIN veuve de. .. demeurant au cloître Saint-Benoit de Jacques LE C. son fils, 14 ans chez Nicolas FOULLON marchand mercier grossier joaillier b de P. demeurant sur le Pont au Change moy. 150 £ts, 4 juin 1646; MC/ET/XXXIV/96
      contrat d'apprentissage; Lecousturier, Hugues
    - BONNET (Didier) maître Savetier demeurant au marché neuf § Inventaire après décès de Didier BONNET à la requête de Marie HOUASSE, son ép., tutrice de ses 5 enfants, 12 juin 1646; MC/ET/XXXIV/96
      inventaire après décès; Bonnet, Didier
    - SAVETIER (maître) § Inventaire de Didier BONNET demeurant au marché Neuf, 12 juin 1646; MC/ET/XXXIV/96
    - POT (Henry) chevalier seigneur de Rhodes conseiller du roi en ses Conseils gd maître des Cérémonies seigneur de Guedreville § Rat/on/ par Henry POT de la vente faite le 21-3-1645 pard. m notaire à Christ. de MACHAULT chevalier seigneur de Chambon de la terre et seigneurie de ROUGEMONT près Pithivier en Gâtinais moy. 19000 Lts, 22 juin 1646; MC/ET/XXXIV/96
      acte de vente; Pot, Henry
    - BRINON (Jacques) et en l'élection de Congnat rue des Fossés Montmartre paroisse Saint-Eustache § Mariage de Jacques BRINON avec Louise MONNEROT jouissant de ses droits, fille de Gilles M. huissier aux Dép. du Palais et de Louise de LAMET son épouse, 1er juillet 1646; MC/ET/XXXIV/96
      contrat de mariage; Brinon, Jacques
    - JUIFVERIE (rue de la) § Don/on/ par Nicolas LAIR gagne denier à Pierre L. son frère maître verengadier, due 1/4 d'une maison lui appartenant en lad. rue à l'enseigne de la Corne de Cerf, 2 juillet 1646; MC/ET/XXXIV/96
      donation; Juifverie, rue de la
    - BIDAL (Benoît) bourgeois de Paris rue et paroisse Sainte Cx en la Cité § Vente par Hic. COCQUERET manouvrier du ff Saint-Denis et sa femme à Benoît BIDAL de 33 perdus de terres situées à Aubervilliers moyennant 165 Lt, 10 juillet 1646; MC/ET/XXXIV/96
    - AYMART (Pierre d') religieux profes de Saint-Benoit Recteur du Coll. Saint-Martial d'Avignon dépendant de l'abb. de Cluny demeurant à Villeneuve lez Avignon logé rue et paroisse Sainte-Croix en la Cité § Cession par Pierre d'AYMART à Jh. Bernard d'A. son frère Com. en la Cour des Comptes, Aides et Fin. de Provence de ttes sommes qui lui ont été adjugées auxquelles Scipion POCHETY prieur de Saint-Christophe au diocèse d'Athée a été condamnées par sentence des Req., Arrêt du Parlement de Provence et du Conseil Privé de S.M., 13 juillet 1646; MC/ET/XXXIV/96
      cession; Aymart, Pierre d'
    - JEANNIN de CASTILLE (Nicolas) conseiller du roi en ses Conseils Trésorier de son epargne quai des Célestins § Don/ons/ par Nicolas JEANNIN de CASTILLE à Olympe et Anne Beatrix d'ARCY, fille de Robert d'A. expéditionnaire en Cour de Rome et de F/se de CLUGNY jadis sa femme, de ts les biens ayant apporteur aud. défunt s/r d'ARCY à Autun, décédé à Rome et appartenant à S.M. par droit d'Aubeine et adjugés par sentence du Trésor du Palais le 7-1-1641, 19 juillet 1646; MC/ET/XXXIV/96
      donation; Jeannin de Castille, Nicolas
    - RAFFETOT (curé de) diocèse de Rouen § Procuration par Pierre PICART prêtre, curé de RAFFETOT pour résigner sad. cure au profit d'Antoine MARIE Clerc du diocèse d'Evreux à la réserve de 150 £. de pension annuelle sa vie durant, 20 juillet 1646; MC/ET/XXXIV/96
      procuration; Raffetot, curé de
    - COLLOT (Pierre) maître boucher à Chavanche en Champagne § Mariage de Pierre COLLOT avec Perrine CHAUVEAU fille jouissant de ses droits demeurant rue du plâtre, 25 juillet 1646; MC/ET/XXXIV/96
      contrat de mariage; Collot, Pierre
    - DEUIL (Apprentissage du) § Mise en apprentissage pour 1 an de Magdelaine ROCH fille mineure de Louis R. Chez Geneviève LE MAIRE travaillant en Apprentissage de DEUIL ep. de Claude FAVEREAU lt d'une compagnie d'Infanterie au Regt du Card. Mazarin moy. 150 Lts, 26 juillet 1646; MC/ET/XXXIV/96
    - VAUGIRARD § Vente par Anne ROZEE veuve de Claude JACQUET Référendaire en la Chancellerie à Gilbert DELAVILLE Procureur en Pt d'une maison située à VAUGIRARD moy 4140 £ts, 26 juillet 1646; MC/ET/XXXIV/96
    - GUILLAIN (Simon) maître sculpteur et peintre ordinaire du R. bourgeois de Paris § T. Nouvel de rentes par Barth. ROUSSEAU marchand b de P. r. Gervais Laurent paroisse Saint-Cx - Simon GUILLAIN et Germaine COCHET son ép., 28 juillet 1646; MC/ET/XXXIV/96
      titre nouvel; Guillain, Simon
    - BLANCQ (Denis) maître tailleur d'habits rue Saint-Christ paroisse Sainte Gén. des Ardents natif de Vimy en France § Mariage de Denis BLANCQ fils d'Etienne V. la b. audit lieu avec Jehanne ALLET, fille jouissant de ses droits, 5 août 1646; MC/ET/XXXIV/96
      contrat de mariage; Blancq, Denis
    - DEMETE (Adrian) tapissier du R. aux Gobelins § Mise en apprentissage durant 4 ans 8 mois par. .. de Charles D. son fils, 16 ans, chez Guillaume VALQUE orfèvre demeurant des l'enclos de Saint-D. de la Chartre - Pas de frais d'apprent., 6 août 1646; MC/ET/XXXIV/96
      contrat d'apprentissage; Demete, Adrian
    - DUGNY § Fondation à DUGNY, 7 août 1646; MC/ET/XXXIV/96
    - LAIR (Pierre) maître vertugadier r. de la Juifverie enseigne de la Corne de cerf § Testament, 12 août 1646; MC/ET/XXXIV/96
      testament; Lair, Pierre
    - JOUAN (Estienne) maître vertugadier r. de la Juifverie paroisse Saint-G. le Vieil § Don/on/ mutuelle entre Estienne JOUAN et Anne VAULTIER sur ep., 17 août 1646; MC/ET/XXXIV/96
      donation; Jouan, Estienne
    - MESSAGERIE PARIS - LIMOGES § Bail durant 6 ans des MESSAGERIES PARIS-LIMOGES moy. 500 £. par an, 21 août 1646; MC/ET/XXXIV/96
  - Minutes. 1646, septembre - 1646, décembre, septembre 1646 - décembre 1646; MC/ET/XXXIV/97
    - RICHARD (Jacques) boulanger de petit pain r. et paroisse Saint-Paul § Mariage de Jacques RICHARD fils de Pierre R. laboureur à Vitry/Seine, avec Cath. RANGO fille de Toussaints R. maître savetier, 2 septembre 1646; MC/ET/XXXIV/97
      contrat de mariage; Richard, Jacques
    - DU FAY (Marie) r. de la Juifverie paroisse de la Magd. § Mariage de Marie DU FAY fille de Jean D. maître chapelier avec Vincent MAIRESSE maître joueur d'instrument en lad. rue paroisse Saint-Martial, 9 septembre 1646; MC/ET/XXXIV/97
      contrat de mariage; Du Fay, Marie
    - COREL (Charles) gagne denier rue Saint-Mézières au faubourg Saint-Germain-des-Prés paroisse Saint-Sulpice § mariage de Charles COREL fils de Claude C. plâtrier audit faubourg avec Nicole IMBERT fille de Nicolas IMBERT maître couvreur à Vaucouleurs., 10 septembre 1646; MC/ET/XXXIV/97
      contrat de mariage; Corel, Charles
    - BIDAL (Claude) marchand bourgeois de Paris rue du plat d'étain paroisse Saint-Germain-l'Auxerrois § Déclaration par laquelle Claude BIDAL reconnaît que Benoît B. son père bourgeois de Paris rue Sainte Cx en la Cité lui et posé en date du 29-8-1645 la somme de 9000L. pour droits succession à lui échus par le décès d'Elis MARTIN sa mère, 18 septembre 1646; MC/ET/XXXIV/97
      déclaration; Bidal, Claude
    - BOURBERAIN (Anselme) maître horloger bourgeois de Paris demeurant au port et paroisse Saint-Landry § Bail par. .. à Estienne RESTIN maître horloger durant 3 ans d'une boutique dans la Cours du Palais proche le contrôle de la Chancellerie moy. VI/XX/ Lts par an, 18 septembre 1646; MC/ET/XXXIV/97
      bail; Bourberain, Anselme
    - MARCOUREAU (Jeanne) Vve de Pierre MASSOUD marchand mercier fournisseur des écuries du R. § Inventaire après décès de Jeanne MARCOUREAU à la requête de ses enfants - Tableaux, 2 octobre 1646; MC/ET/XXXIV/97
      inventaire; Marcoureau, Jeanne
    - TABLEAUX § Inventaire de Jeanne MARCOUREAU veuve Pierre MASSOUD marchand mercier fournisseur des Ecuries du R., 2 octobre 1646; MC/ET/XXXIV/97
    - GOBELIN (Jean) écuyer sr du Marais écuyer de la Gde Ecurie § Mariage de Jean GOBELIN avec Madeleine VIOLANTE veuve de Vincent FIORAVENTY conseiller secrétaire du roi - Parmi les témoins Nicolas comte de GUIDY DIBAGUIO archevêque d'Athènes Nonce du Pape Innocent X auprès de S.M., 8 octobre 1646; MC/ET/XXXIV/97
      contrat de mariage; Gobelin, Jean
    - MASSART (Claude) b de P. + r. des mauvais Garçons § Inventaire après décès de Claude MASSART à la requête de Marie SAINT PERE son ep., 11 octobre 1646; MC/ET/XXXIV/97
      inventaire; Massart, Claude
    - CHARPENTIER (Denis) + huissier sergent cheval en Châtelet de Paris § Renonciation par Charles CHERON procureur en PV et mad. CHARPENTIER sa femme à la succ. de Denis CHARPENTIER père de cette dernière, 12 octobre 1646; MC/ET/XXXIV/97
      renonciation; Charpentier, Denis
    - CHARPENTIER (Denis) huissier sergent à Cheval ou Chat. de Paris § Inventaire après décès de Denis CHARPENTIER à la requête de Marie LE SEYNE sa Vve demeurant rue de la Tisseranderie paroisse Saint-Gervais - 5 enfants - Tableaux, 13 octobre 1646; MC/ET/XXXIV/97
      inventaire; Charpentier, Denis
    - COSSART (Marin) maréchal demeurant à Saint-Brice en la Vallée de Montmorency § Mariage de Marin COSSART avec Catherine DUMANE veuve de Claude CHARPENTIER chanoine à Saint-Brice, 18 octobre 1646; MC/ET/XXXIV/97
      contrat de mariage; Cossart, Marin
    - CHATENAY sous BAGNEUX § Bail par Pierre FOURNIER prêtre, chapelain de la chapelle deuxième Saint-Ja et Saint-Ph. fondée en l'Egl. de Pib de terres dépendant de ladite chapelle situées à CHATENAY SOUS BAGNEUX, 20 octobre 1646; MC/ET/XXXIV/97
    - BIDAL (Benoît) bourgeois de Paris rue et paroisse Sainte Cx en la Cité § Bail pour 6 années par Benoît BIDAL à Claude BORDIER fief de terres à Aubervilliers moyennant 84 L. un cochon de lait, un boisseau d'oignons, 12 bottes de racines de persil une botte de poireaux, des choux et betteraves par une cure année, 22 octobre 1646; MC/ET/XXXIV/97
    - MATIGNON (Leonard de) évêque de Coutance conseiller du roi en ses conseils nommé par le R. en l'évêché de Lizieux § Démission de Leonard de MATIGNON en conséquence de sad. nomination, de son évêché de coutances; Acte passé pard. not. à Fontainebleau le 29-7-46 déposé à Paris à la date ci-dessus, 22 octobre 1646; MC/ET/XXXIV/97
      Matignon, Leonard de
    - FROULLAY de TESSE (Gabriel Phil. de) Abbé commend. de Sainte-Croix d'Angle trés. et chanoine de Saint-André de Bx r. Saint-Honoré paroisse Saint-Roch § Concordat entre Gabriel Phil. de FROULLAY de TESSE Pierre CHAPPELAS docteur en théologie, prieur commend. de N.D. de FRANCON diocèse de Cahors, prieur de Sainte-Colombe de Saverdun diocèse de Rieux, Sacristain de N.D. de Conserans demeurant au coll. de Boncourt - Antoine DUPIN prêtre, curé de Saint-Ja de la Boucherie demeurant au presbytère de lad. église, 24 octobre 1646; MC/ET/XXXIV/97
      Froullay de Tesse, Gabriel Phil. de
    - MATIGNON (Leonor Louis de) conseiller du roi en ses Conseils cy devant évêque de Coutance nommé par le Roi à l'évêché de Lisieux § Transaction entre Leonor Louis de MATIGNON et Claude AUVRY conseiller du roi en ses Conseils, nommé par S.M à l'évêché de Coutances - relative aux réparations à faire au palais épiscopal dud. COUTANCES., 26 octobre 1646; MC/ET/XXXIV/97
      accord; Matignon, Leonor Louis de
    - ALEXANDRE (Louis) chirurgien du roi; demeurant à Metz § Mariage de Louis ALEXANDRE fils de François A. maître orfèvre à Metz avec Marie COURDE fille de François C. marchand bourgeois de Paris, 3 novembre 1646; MC/ET/XXXIV/97
      contrat de mariage; Alexandre, Louis
    - CHAMBON (prieuré Notre-Dame de) diocèse du Puy en Velay § Procuration par Gilles DENIS prêtre, docteur en théologie prieur de CHAMBON pour résigner ledit prieuré en faveur de Justes de SERRE clerc du diocèse de Vienne, 3 novembre 1646; MC/ET/XXXIV/97
      procuration; Tence (Haute-Loire)
    - VERSAILLE § Bail d'une maison située à VERSAILLE, 10 novembre 1646; MC/ET/XXXIV/97
    - TIERCENT (Curé de) diocèse de Rez § Procuration par Jehan GEOFFROY prêtre chanoine de la Cath. Saint-Pierre de Rez recteur de la paroisse de cure de TIERCENT aud. diocèse pour résigner cette dernière en faveur de Jerome de RACINOUX cler tousuré dud. diocèse, prieur de Saint-Agathon de Neganthon ordre de Saint-Benoît, diocèse de Tréguier, 16 novembre 1646; MC/ET/XXXIV/97
      procuration; Tiercent, Curé de
    - SCULPTEUR EBEINIER (Apprentissage) § Mise en apprentissage pour 7 ans par Marin COCQUELIN imprimeur r. Saint-El. des Grès ou Gabriel CHEDEPEAU, 12 ans, fils de Victor CH. sergent au bge de Sainte-Geneviève avec Jehan DARMENS maître sculpt. ébénier de S.A.R. demeurant r. de la Juifverie, 18 novembre 1646; MC/ET/XXXIV/97
    - IMPRIMEUR (Apprentissage) § Mise en apprentissage pour 4 années par Pierre LAMOUREUX imprimeur r. Saint-Jacques en présence d'Antoine CHAMPENOIST maître imprimeur marchand libraire b de P., de Robert LAMOUREUX, son fils avec Robert SARA maître imprimeur marchand libraire r. de la Harpe paroisse Saint-Séverin, 19 novembre 1646; MC/ET/XXXIV/97
    - (le) FOULOY (ST DENIS du) ordre de Saint-Benoit diocèse de Rouen § Procuration par Christofle BARJOT prêtre chanoine de la Ste Chapelle du Palais pourvu en commande à la charge de rentrer en règle par sa mort ou cession du prieur du Saint-DENIS du FOULOY pour résigner le dernier en faveur de François BAUDEAU clerc de Paris, 23 novembre 1646; MC/ET/XXXIV/97
      procuration; Barjot, Christofle; Baudeau, François; chanoine
    - BEAUFILS (Catherine) § Inventaire après décès de Catherine BEAUFILS à la requête de André GONTIER son mari maître écrivains juré, tuteur de Emery, 2 ans - Louise 5 mois, 27 novembre 1646; MC/ET/XXXIV/97
      inventaire; Beaufils, Catherine
    - LE ROY (Nicolas)+ § Notoriété concernant le postérité de Nicolas LE ROY et Jeanne BAUDERRY jadis sa femme et les héritiers de leurs enfants., 4 décembre 1646; MC/ET/XXXIV/97
      Le Roy, Nicolas
    - BIDAL (Nicolas) Commis. ordinaire des guerres § Procuration par Nicolas BIDAL pour résigner sud. office de commis. ordinaire des guerres.; Déclaration le même jour, 10 décembre 1646; MC/ET/XXXIV/97
      procuration; déclaration; Bidal, Nicolas
    - HOUZEAU (Bernard) marchand frippier r. de la g/de/ fripperie § Inventaire après décès de Bernard HOUZEAU à la requête de mte LUCAS sa vve, tutrice de Claude H. 15 ans 1/2 - m/te/ H. 5 ans 1/2 ses enfants mineurs, 11 décembre 1646; MC/ET/XXXIV/97
      inventaire; Houzeau, Bernard
    - CLEMENT (François) Clerc commis au greffe civil du Parlement rue de la licorne paroisse de la Magdeleine § Mariage de François CLEMENT avec Helene PALLIOT veuve de Michel DOULCET Contrôleur des bois en Champagne, fille de Pierre P. marchand joailler bourgeois de Paris., 12 décembre 1646; MC/ET/XXXIV/97
      contrat de mariage; Clément, François
    - VERDUN (egl. coll. Sainte-Marie Madeleine de) § Procuration par marchand BOUSQUET prêtre du diocèse de Béziers conseiller aumônier du Roi, chanoine de egl. coll. Sainte-Marie Madeleine de VERDUN pour résigner sad. Chanoine de egl. coll. Sainte-Marie Madeleine de VERDUN en faveur de Barth. BOUSQUET clerc dud. diocèse, 14 décembre 1646; MC/ET/XXXIV/97
      procuration; Verdun, egl. coll. Sainte-Marie Madeleine de
    - Inventaire après décès de Denis Mathurin, marchand libraire., 15 décembre 1646; MC/ET/XXXIV/97
      inventaire après décès; Mathurin, Denis; libraire
    - MATHURIN (Denis) marchand libraire r. de la Barillerie paroisse Saint-J. de la B. § Inventaire après décès de Denis MATHURIN à la requête d'Anne HARDY sa veuve - 4 enfants - Bibliothèque, 15 décembre 1646; MC/ET/XXXIV/97
      inventaire; Mathurin, Denis
    - Mainlevée par Cardin Besongne, marchand libraire, bourgeois de Paris, demeurant au Mont-Saint-Hilaire, de la saisie faite à sa requête ès mains du sieur Georges, maître du jeu de paume du Petit Couvert, sur deux coffres pleins de hardes appartenant à Nicolas Mary [dit Desfontaines], sieur Des Fontaines, comédien de Son Altesse Royale, avec constitution de Jean Mathée, dit Philandre, comédien du roi, demeurant rue de la Chaussée aux Marais du Temple, comme caution pour le paiement à Besongne de la moitié des 400 livres dues par Des Fontaines. Celui-ci affecte au paiement de cette somme et des 25 livres de frais le prix que Besongne devra lui verser pour la remise de la copie d'une tragédie intitulée Sémiramis, ainsi que le privilège, qu'il espère obtenir avant la fête des Rois 1647, pour imprimer et débiter seul cet ouvrage. Cet accord est fait en la présence de Nicolas Lion, sieur de Beaupré, aussi comédien du roi., 18 décembre 1646; MC/ET/XXXIV/97
      Documents du Minutier central des notaires de Paris, Le théâtre professionnel à Paris, 1600-1649, étude par Alan Howe, documents analysés par Madeleine Jurgens et Alan Howe [457 actes], transcriptions par Andrée Chauleur et Pierre-Yves Louis, Paris, Archives nationales, 2000, notice n° 430 (instrument de recherche imprimé dématérialisé dont la version intégrale est accessible en ligne par la rubrique 'Autres instruments de recherche', voir contexte dans le Plan d’orientation général - Notaires de Paris, guides thématiques du Minutier).
      Documents du Minutier central des notaires de Paris, Écrivains de théâtre, 1600-1649, étude par Alan Howe, documents analysés par M. Jurgens et A. Howe, Paris, Archives nationales, 2005, notice n°53.
      Date de révision: 2004
      Date de création de la notice: 2003
      Documents du Minutier central des notaires de Paris, Le théâtre professionnel à Paris, 1600-1649, étude par Alan Howe, documents analysés par Madeleine Jurgens et Alan Howe, transcriptions par Andrée Chauleur et Pierre-Yves Louis, Paris, Archives nationales, 2000, XVI-455 p.
      mainlevée; Besongne, Cardin; Mary dit Desfontaines, Nicolas; Mathée, dit Philandre, Jean; Lion dit Beaupré, Nicolas; Georges (sieur); libraire; paumier; acteur
    - HECTOR de MARLE (René) chevalier seigneur de Perreuse enclos du prieuré Sainte-Catherine § Obligation par René HECTOR de MARLE et Claude PRUDHOMME son ép., 18 décembre 1646; MC/ET/XXXIV/97
      obligation; Hector de Marle, René
    - HARDY (Jean) + b de Chartres § Procuration par ses héritiers pour faire apposer les scellés sur les biens demeuré après le décès de Jean HARDY, 20 décembre 1646; MC/ET/XXXIV/97
      procuration; Hardy, Jean
    - PONCELET (Nicole) Vve de Pierre de Baillon Procureur au siège près. de Laon § Testament, 29 décembre 1646; MC/ET/XXXIV/97
      testament; Poncelet, Nicole
    - BERLAND (Charles de) conseiller aux Conseils d'Etat et Privé prieur commendataire de Saint-Denis de la Chartre de Notre-Dame du Charnier lez Sens seigneur de Thomery et Sorbonne § Bail pour 7 ans par Charles de BERLAND du 1/3 des dîmes de vin et grain de la paroisse de Saint-Nicolas de Villeneuve le Roy dépendant du prieuré du Charnier, 27 décembre 1647; MC/ET/XXXIV/97
  - Minutes. 1647, janvier - 1647, avril, janvier 1647 - avril 1647; MC/ET/XXXIV/98
    - DEBAINE (Nicolas) maître cuisinier r. de la Mortellerie § Inventaire après décès de Nicolas DEBAINE à la requête de Jeanne MARICHAL, sa vve, tutrice de Marie D. sa fille, 7 ans, 4 janvier 1647; MC/ET/XXXIV/98
      inventaire; Debaine, Nicolas
    - PONT SAINTE MAXENCE (prieuré de) ordre de Saint-Benoît diocèse de Beauvais § Procuration par François de MARLAY abbé commendataire de Jumièges, prieur commendataire de prieuré de PONT SAINTE MAXENCE pour en son nom résigner sard. prieuré en faveur de Jehan CASTEL, Cler au diocèse de Bayeux, licencie en droit, 4 janvier 1647; MC/ET/XXXIV/98
      procuration; Pont Sainte Maxence, prieuré de
    - CUISINIER (maître) § Inventaire de Nicolas DEBAINE, 4 janvier 1647; MC/ET/XXXIV/98
    - HARLAY (François de) abbé command. de Jumièges prieur commend. de Pont Sainte-Maxence demeurant en la maison de Sorbonne § Procuration par François de HARLAY pour en son nom résigner send. prieuré de Pont Sainte Maxence ordre de Saint-Benoit, diocèse de Beauvais, en faveur de Jehan CASTEL, clerc au diocèse de Bayeux licensié en droit, 4 janvier 1647; MC/ET/XXXIV/98
      procuration; Harlay, François de
    - DURY (Maurice) + Receveur gen/l/ et payeur des rentes en la gen/te/ d'Auvergne § Procuration par Jean LEFEVRE sr de Saint-Leonard M. de Fr. en Auvergne tuteur de Jean DURY son neveu, fils de Maurice DURY et madeleine LEFEVRE à François HUE avocat en Pt pour recevoir divers sommes dues aud. mineur comme héritier de ses parents, 5 janvier 1647; MC/ET/XXXIV/98
    - MOREAU (Antoine) barbier étuviste de S.A.D. majeur de plus de 25 ans demeurant au cloître Saint-Eloi § Mariage de Antoine MOREAU fils de Pierre M. lab. en l'évêché à Reims avec Jeanne FLEURY fille de Denis F. marchand poulaillier, 14 janvier 1647; MC/ET/XXXIV/98
      contrat de mariage; Moreau, Antoine
    - FILLACIER (Michel) marchand bourgeois de Paris sur le pont aux changeurs § Don/on/ mutuelle entre Michel FILLACIER et Marie LE CONTE son ep., 19 janvier 1647; MC/ET/XXXIV/98
      donation; Fillacier, Michel
    - CORBIE (Abbaye de) § Acceptation par Ja. de MACHY avocat en Parlement de la prolongation du bail amphithéolique du moulin de CACHY dépendant de l'abbaye de CORBIE, 20 janvier 1647; MC/ET/XXXIV/98
      bail; Cachy (Somme)
    - CACHY (moulin) dépendant de l'abb. de Corbie § Acceptation de prolongation du bail emphytéotique du moulin CACHY, 20 janvier 1647; MC/ET/XXXIV/98
    - ALLAIR (St Gaudens d') diocèse de Varins § Procuration par Gabriel BOISLEVE recteur de la paroisse et Hierosme de RACINOUX prieur command. de la réparation, diocèse de Treguier ordre de Saint-Benoit, recteur de Tiersan diocèse de Rennes pour regner ladite rectorerie de Saint-Gaudens d'ALLAIR au profit dud. RACINOUX (2 actes), 23 janvier 1647; MC/ET/XXXIV/98
      procuration; Allaire (Morbihan)
    - LABLONERE (prieuré Saint-Christ. de) diocèse d'Angers ordre de Saint-Benoît § 3 actes concernant la gestion du temporel de prieuré Saint-Christ. de LABLONERE., 23 janvier 1647; MC/ET/XXXIV/98
      Lablonere, prieuré Saint-Christ. de
    - RONDELET (Guillemette) fille majeure demeurant du Cloître N.D. § Testament, 25 janvier 1647; MC/ET/XXXIV/98
      testament; Rondelet, Guillemette
    - BALAGNY (Michel) marchand libraire près le puits certain paroisse Saint-Hilaire § Mariage de Michel BALAGNY avec Anne HARDY veuve sieur Mathurin DENIS marchand libraire rue de la Barillerie paroisse Jacques de la Boucherie., 27 janvier 1647; MC/ET/XXXIV/98
      contrat de mariage; Balagny, Michel
    - MARGOT (Simonne) Servante au service d'Anne Delarue veuve de Joachim Chauvin maître Plombier r. de la juifverie § Mariage de Simonne MARGOT avec FAVIERE (Jean), 27 janvier 1647; MC/ET/XXXIV/98
      contrat de mariage; Margot, Simonne
    - FAVIERES (Jean) compagnon cordonnier r. de Loursine paroisse Saint-Médard § mariage de Jean FAVIERES fils de Jean F. maître cordonnier avec Simonne MARGOT, servante au logis d'Anne DELARUE veuve de Joachim CHAUVIN maître plombier, fille de Tristan M. maître batteur de fer à Chaumont, 27 janvier 1647; MC/ET/XXXIV/98
      contrat de mariage; Favieres, Jean
    - CHASSERET (Claude) C/on/ boulanger au faubourg Saint-Jacques § Mariage de Claude CHASSERET avec Jhne MARNOIS, jouissant de ces droits, au service de Jean Cointrain procureur du Chal. de Paris, rue de la Licome, 2 février 1647; MC/ET/XXXIV/98
      contrat de mariage; Chasseret, Claude
    - RAVENÉE (Jehan) Tailleur d'habits demeurant Cons. Saint-Eloi natif de Chezault en Bassigny § Mariage de Jehan RAVENÉE fils de Jh. R. tailleur d'habits aud. lieu avec Françoise DELAULNE jouissant de ses droits, fille de Nicolas B. laboureur à Rongeult en Bassigny, 3 février 1647; MC/ET/XXXIV/98
      contrat de mariage; Ravenée, Jehan
    - RAILLART (Claude) marchand maître horloger b de P. r. de la Pelleterie § Quitt. de remboursement de rentes, 6 février 1647; MC/ET/XXXIV/98